【裁判字號】    99,交聲,90
【裁判日期】    990325
【裁判案由】    交管條例聲異
【裁判全文】
臺灣板橋地方法院交通事件裁定          99年度交聲字第90號
原處分機關  交通部公路總局臺北區監理所板橋監理站
異  議  人
即受處分人  甲○○
上列異議人即受處分人因違反道路交通管理處罰條例案件，對於
交通部公路總局臺北區監理所板橋監理站民國99年1 月4 日板監
裁字第裁41－AC0000000 號違反道路交通管理事件裁決書所為之
處分（原舉發通知單案號：臺北市政府警察局北市警交大字第AC
0000000 號）聲明異議，本院裁決如下：
    主    文
異議駁回。
    理    由
一、按汽車駕駛人，行車速度，超過規定之最高時速，除有第43
    條第1 項第2 款情形外，處新臺幣（下同）1,200 元以上2,
    400 元以下罰鍰，並記違規點數1 點，道路交通管理處罰條
    例第40條前段、第63條第1 項第1 款分別訂有明文。
二、原處分意旨略以：異議人即受處分人甲○○於民國98年11月
    1 日下午2 時59分許，因騎乘車牌號碼8HP—231號重型機車
    ，行經臺北市○○路○ 段（往北），為臺北市政府警察局士
    林分局交通分隊員警以固定式雷達測速照相儀器測得其行車
    速度65公里，而以「限速50公里，經測時速65公里，超速15
    公里未滿20公里」之違規事由，逕行照相舉發，並開立北市
    警交大字第AC0000000 號舉發違反道路交通管理事件通知單
    （下稱違規通知單），並移送原處分機關處理。嗣由原處分
    機關於99年1 月4 日依道路交通管理處罰條例第40條、第63
    條第1 項第1 款及違反道路交通管理事件統一裁罰基準及處
    理細則第41、43、44、67條規定，以板監裁字第裁41－AC00
    00000 號違反道路交通管理事件裁決書認定受處分人「汽車
    駕駛人行車速度，超過規定之最高時速未滿20公里」而裁處
    罰鍰1,200 元，並記違規點數1 點在案。
三、異議意旨略以：伊固不否認有於上開時間騎乘前揭車輛行經
    前指違規地點，惟矢口否認有何超速之違規行為，並辯稱：
    當時被後方騎乘白色重型機車之駕駛人高速超越，才連同伊
    騎乘之機車一起被測速拍照，又經臺北市政府警察局士林分
    局回函說明測速照相之偵測範圍為左右45度，此範圍應包含
    高速超越伊之白色重型機車，是本件違規舉發及裁處，實難
    令人甘服，為此聲明異議云云。
四、經查：
  (一)異議人甲○○於98年11月1 日下午2 時59分許，騎乘車牌號
    碼8HP —231 號重型機車，行經臺北市○○路○ 段（往北）
    、百齡高中前、最高限速時速50公里之路段，以時速65公里
    之車速行駛，超速15公里以上，經臺北市政府警察局士林分
    局交通分隊以雷達測速照相器測速、拍照後，逕行舉發之事
    實，有臺北市政府警察局98年11月16日北市警交大字第AC00
    00000 號舉發違反道路交通管理事件通知單影本1 紙及經雷
    達測速器所攝得之採證照片1 張附卷可稽，是異議人有騎乘
    機車行經該路段之事實，堪以認定。
  (二)本件違規路段所裝設之雷達測速照相器，其規格及功能業經
    經濟部標準檢驗局於98年7 月30日檢定合格，有效期限至99
    年7 月31日，此有經濟部標準檢驗局雷達測速儀檢定合格證
    書1 紙附卷可稽（見本院卷第15頁），是該雷達測速儀之準
    確性，應屬無庸置疑。佐以證人即本件舉發員警乙○○於本
    院調查程序中證述：本件違規取締照片，係由伊所判讀，又
    判定方式是將去向車左判斷表放置於取締照片上面，而判斷
    表上左右下方有斜線Ａ和Ｂ，先分別對準相片左右下角，同
    時，將該照片之底線與判斷表之橫線平行，超速的車輛就會
    在判斷表斜線區域內顯示出來，另異議人所騎乘車牌號碼8H
    P —231 號之重型機車，確實出現於該判斷表斜線區域內，
    所以超速車輛為異議人所駕駛之8HP —231 號重型機車等語
    明確（見本院卷第12頁），並提出判斷表及違規照片各1 張
    附卷（見本院卷第16至17頁），綜觀上開情詞，堪認異議人
    於上開時、地確實有超速之情事無訛。
  (三)至異議人雖以前詞置辯，惟證人乙○○於本院調查程序中另
    證稱：如果是後方機車超越，而該機車也有超速，該機車也
    會被被拍下來，不會影響異議人等語綦詳（見本院卷第12背
    面頁），則由證人乙○○前開證詞可知，縱使異議人後方有
    駕駛人駕駛機車超越之情形，該駕駛人亦會被拍攝，無礙於
    異議人超速之情，是異議人前開所辯，不足採信。況參以卷
    附取締照片，異議人所騎乘之重型機車右側車道並無異議人
    所稱之白色機車於上行駛，是依該照片，並無法認定是否曾
    有後方機車超越異議人騎乘之8HP —231 號重型機車，並導
    致異議人被測速照相，異議人所辯，並無其他事證足以佐證
    ，是其所辯，不足為採。
五、綜上所述，本件異議人違規事證明確。原處分機關依道路交
    通管理處罰條例第40條等規定，裁處異議人罰鍰1,200 元，
    核無違誤，異議人之異議為無理由，應予駁回。
六、據上論斷，應依道路交通管理處罰條例第87條第2 項，道路
    交通案件處理辦法第19條，裁定如主文。
中    華    民    國    99    年    3     月    25    日
                  交通法庭  法  官    連  雅  婷
以上正本證明與原本無異。
如不服本裁定應於送達後五日內向本院提出抗告狀。
                            書記官    郭  晉  良
中    華    民    國    99    年    3     月    25    日

司法院資訊處製作；財團法人民間司法改革基金會備份。
